# 设备销售分期回款收入确认

提问人：yusheng1980 时间：2021-07-20 14:33:05
请教陈版主：
我们公司销售大型设备，一般在发货前预收30%的货款，在客户验收时确认收入，剩下70%的货款一般是在验收后分 12 期收回货款，设备合同金额一般都是上百万，请问一下该怎么处理? 谢谢。

回答人：chenyiwei
1 、预收款项作为合同负债确认（不含增值税部分）。
2 、需考虑销售大型设备的合同包含多少项履约义务，例如运输和安装调试是否分别构成单项履约义务，还是整个合同整体上构成一项履约义务，以及各项履约义务是时点履行还是时段履行。
3 、由于剩余70%款项分期收取，存在重大融资成分，因此确认收入时应按照折现值，并在后续收款期间按实际利率法确认利息收入。